臺灣屏東地方法院裁定
111年度屏秩字第18號
移送機關    屏東縣政府警察局屏東分局

被移送人    尹少翔


上列被移送人因違反社會秩序維護法案件，經移送機關以111年9
月1日屏警分偵字第11133944000號移送書移送審理，本院裁定如
下：
    主  文
一、尹少翔無正當理由攜帶具有殺傷力之器械，處罰鍰新臺幣參
    仟元。
二、扣案之西瓜刀壹把沒入。
    事實理由及證據
一、被移送人於下列時、地有違反社會秩序維護法之行為：
(一)時間：民國111年8月30日4時47分許。
(二)地點：屏東縣○○市○○街00號「云水KTV」店內。
(三)行為：被移送人於前開時、地無正當理由攜帶具有殺傷力之
　　　    西瓜刀壹把。
二、上開事實，有下列之事證明屬實：
(一)被移送人於警訊時之供述。
(二)證人陳建菖於警詢時之證述。
(三)移送機關之扣押筆錄、扣押物品收據、扣押物品目錄表、現
    場監視器影像翻拍照片貳張、扣押物品照片壹張。
三、按無正當理由攜帶具殺傷力之器械、化學製劑或其他危險物
    品者，處3日以下拘留或新臺幣3萬元以下罰鍰，社會秩序維
    護法第63條第1項第1款定有明文。經查，扣案之西瓜刀係金
    屬材料製成，刀刃扁平銳利，此有扣押物品目錄表及扣案物
    品照片在卷可憑（見本院卷第16至17、23頁），顯可作為攻
    擊他人之武器並具有高度殺傷力，依一般社會觀念，足以對
    人之生命、身體、安全構成威脅。本件被移送人雖辯稱其當
    日是到場替朋友慶生，才持該西瓜刀準備用以切生日蛋糕等
    語，惟前開扣案物品殺傷力甚強，常有危害於一般安全之情
    形，且移送機關當日接獲報案至云水KTV店內查處時，未見
    有何慶生情形，復以西瓜刀切生日蛋糕亦不符合一般社會生
    活經驗，故被移送人攜帶該西瓜刀顯非基於正當理由，其前
    開辯詞尚難採信。據此，被移送人無正當理由攜帶客觀上具
    殺傷力之刀械乙節，堪以認定。核被移送人所為係違反社會
    秩序維護法第63條第1項第1款之規定，應依法論處。爰審酌
    被移送人其年齡、智識、素行及對社會秩序危害之程度等一
    切情狀，量處如主文所示之處罰。至扣案具有殺傷力之西瓜
    刀壹把，為被移送人所有供違反社會秩序維護法行為所用之
    物，爰依同法第22條第3項前段之規定宣告沒入。
四、依社會秩序維護法第45條第1項，第63條第1項第1款，第22
    條第3項，裁定如主文。　　
中　　華　　民　　國　　111 　年　　9 　　月　　16　　日
                  屏東簡易庭  法　官    藍家慶
以上正本證明與原本無異。
如不服本裁定，得於裁定書送達之翌日起5日內，以書狀敘述理
由，向本庭提出抗告。　　　　　　　　　　 
中　　華　　民　　國　　111 　年　　9 　　月　　16　　日
                              書記官    鍾嘉芸